---
title: "SD Wirkung"
params:
  local: yes
  word: no
output:
  word_document:
    fig_caption: yes
    fig_height: 6
    fig_width: 9
  html_document:
    fig_caption: yes
    fig_height: 5
    fig_width: 10
    highlight: textmate
    includes:
      before_body: includes/header.html
    self_contained: yes
    theme: united
    toc: yes
---

```{r setup, include = FALSE}
word = TRUE

library(knitr)
opts_chunk$set(
  message = FALSE, 
  warning = FALSE,
  echo = F
)

#import library and functions
library(dplyr)
library(ggplot2)
library(DT)
library(tidyr)
source('ggplot_templates.R')
load('auswertungData.Rdata')
```

----

Die SD Wirkung berechnet sich durch die Differenzen der Schallpegel zwischen Referenzabschnitt und Dämpferabschnitt. Die SD Wirkung kann auch Spektral berechnet werden, indem die Differenzen der Spektren gebildet werden. 

**Eine positive Differenz deutet auf eine positive SD Wirkung hin, d.h die Lärmemissionen werden kleiner**

Die Wirkung als Schallpegelwert einerseits lässt sich einfacher interpretieren und ist gesetzlich von grösserer Bedeutung. Die spektrale Wirkung andererseits enthält Informationen über die Wirkung von SD in einzelnen Frequenzbändern. Dies ermöglicht qualitative Aussagen über die Wirkung in Situationen, in denen eine andere Gewichtung von Frequenzen im Schallspektrum aufgrund unterschiedlicher SR und RR vorkommt. Dann tritt die SD Wirkung in anderen Frequenzbändern in der Vordergrund.

Es ist denn auch zu bemerken, dass aufgrund der tonalen Charakteristik der Vorbeifahrten in Niederwangen die SD Wirkung in den Frequenzbänder von 1600Hz bis 2500Hz ein grösseren Gewicht in die SD Gesamtwirkung aufweist. 

Im Folgenden werden 2 Berechnungsarten der SD Wirkung vorgestellt:

1.   Die SD Wirkung wird berechnet aus den Schallpegeln und Spektren der gesamten Vorbeifahrten (`full`). Auf diese Art lässt sich vorliegend die SD Wirkung für alle Dämpfer berechnen.

2. Für SD S&V (Abschnitt B2) wird die Wirkung zusätzlich anhand Wagen bezogenen Schallpegeln und Spektren berechnet. 

Zur Erinnerung sind in Niederwangen folgende SD eingebaut:

Dämpfer |Abschnitt
--------|---------------
TATA    | B1            
S&V     | B2            
Vossloh | B3            
STRAIL  | B4            
Ref     | B5            

```{r}
# Vorbereiten der daten in long format
spectDf = spectWideDf %>% gather('var','level', leq.tot:leq.8000) %>% separate(var , c('var','band'))

# remove unused Frequencies
FREQ = c(#100, 125,
         160, 200, 250, 315, 400, 500, 630, 800, 1000,
         1250, 1600, 2000, 2500, 3150, 4000, 5000, 6300, 8000)
spectDf = spectDf %>%filter(band != "100" & band !="125")

## Differenz zwischen Referenz und Abschnitt bilden
difference = function(df){
  lRef = filter(df,A =='B5')$level
  df = filter(df, A!='B5')
  df$level = -(df$level-lRef)
  return(df)
}
diffDf = droplevels(spectDf %>% group_by(passby, band, interval) %>% do(difference(.)))
diffDf$SD= factor(diffDf$A, labels = c("S&V","STRAIL","Vossloh"))

```

----

### SD Wirkung aus Differenzen von Schallpegel und Spektrum des Gesamtzugs


#### Schallpegel Differenzen

Die folgende Graphik zeigt die Berechnung für jede Kombination aus SD Typ (Abschnitt) und  Zugtyp

```{r  fig.width = 7, fig.height=4}
ggplot(data = diffDf%>%filter(band=='tot'& var == 'leq' & interval.kat == 'full'  ),
       aes(x = Zugstyp, y = level,  color = Zugstyp))+ 
  geom_boxplot(alpha = 0.7)+
  geom_point(size = 4, alpha = 0.7,position='jitter')+
  geom_hline(yintercept=0,size = 1,alpha=0.6)+
  scale_y_continuous(breaks=-5:5)+
  ylab('SD Wirkung dBA')+
facet_grid( .~ SD )+ theme_bw()+ theme(legend.position="bottom")
```

**Diskussion:**

- STRAIL ist der SD mit der grössten Wirkung. Die Wirkung ist für beide Zugtypen ähnlich und beträgt ungefähr 2.4 dBA

- Vossloh SD weist eine ähnliche Wirkung für beide Zugtypen auf, wobei die Wirkung kleiner 1 dBA ist.

- S&V zeigt keine Wirkung für IC Züge und eine Wirkung von 1.3 dB bei Regio Zügen.

- Bei allen Zugtyp SD Kombinationen ist eine grosse Streuung der Wirkung zu sehen. Bei den IC Zügen und S&V SD ist diese Streuung am grössten. Die Streuung erschwert eine klare Aussagen über die Wirkung.

**Tabelle der SD Wirkung in dBA nach Zugstyp SD-Typ Kombinationen**

`Q25` und `Q75` steht für die entsprechenden Quantile
 

```{r}
table = diffDf %>%filter(band == 'tot')%>%
  group_by(SD,Zugstyp)%>%
  summarise(Mittelwert=round(mean(level),1),
            Median = round(median(level),1),
            Q25=round(quantile(level,0.25),1),
            Q75 =round(quantile(level,0.75),1)
            #sd = round(sd(level),1)
            )

table$Zugstyp = as.factor(table$Zugstyp)

if(word){
  kable(table)
}else{
  datatable(table, filter = 'none', rownames = FALSE, options = list(pageLength = nrow(table), dom = 'tip',paging = FALSE))
}

```


**Tabelle der SD Wirkung nach SD-Typ zusammengefasst**
 

```{r}
table = diffDf %>%filter(band == 'tot')%>%
  group_by(SD)%>%
  summarise(Mittelwert=round(mean(level),1),
            Median = round(median(level),1),
            Q25=round(quantile(level,0.25),1),
            Q75 =round(quantile(level,0.75),1)
            #sd = round(sd(level),1)
            )

if(word){
  kable(table)
}else{
  datatable(table, filter = 'none', rownames = FALSE, options = list(pageLength = nrow(table), dom = 'tip',paging = FALSE))
}
```

#### SD Wirkung spektral

```{r fig.height=9}
X =  diffDf%>%filter(band!='tot' & interval.kat == 'full' )
X$band = as.numeric(X$band)
SpectPlot(FREQ)+ 
  geom_line(data = X ,
            mapping = aes(x = band, y = level, group =interaction(passby,A,interval), color = Zugstyp),size = 1, alpha = 0.7)+
      geom_boxplot(data = X, aes(x = band, y = level, group= interaction(band, A)),
                  colour = "black",alpha = 0.7, outlier.colour = NA,size = 0.5)+
  geom_hline(yintercept=0,size = 1,alpha=0.6)+
  scale_y_continuous(breaks=-10:10,lim = c(-5,7))+
  ylab('Wirkung Spektral, dBA')+
facet_wrap(~ SD ,ncol=2,scales = 'free_x')
```

**Diskussion:**

- STRAIL ist der einzige SD  mit positiver Wirkung in allen Bändern. Zwischen 800Hz und 2500Hz ist die Wirkung am grössten (2.5-4dB).
Die Wirkung unterscheidet sich nach Zugtyp.

- S&V zeigt bei 2000Hz keine Wirkung, mit sehr grosser Streuung (vor allem die Werte für Regio Züge). In den Bändern unter 2000Hz ist die Wirkung grösser, jedoch selten grösser als 2dB (immer kleiner als 3dB). Das hat zur Folge, dass auch beim Vorbeifahrtsspektrum ohne tonale Charakteristik die Gesamtwirkung maximal 2dBA betragen kann. Die Wirkung ist sogar negativ zwischen 2000Hz und 6000Hz. 

- Die Wirkung von Vossloh ist zwischen 1000Hz und 2000Hz positiv. Sonst unterschiedet sie sich kaum von 0dB oder ist sogar negativ.

- Bei allen SD ist eine grosse Streuung der Wirkung zu sehen. Die Streuung ist zwischen 1000Hz und 2000Hz am grössten. 

- Die Ursache für die sehr grosse Variabilität ist nicht geklärt. Eine brauchbare Aussage zur SD Wirkung wird damit erschwert. Ganz generell lassen sich die negativen Werte der SD Wirkung nicht erklären. Auch die spektralen Unterschiede zwischen Zugtypen (rote und blaue kurven) können nicht erklärt werden.

----

### Wirkung beim IC und Regio Wagen für S&V SD

Für den Abschnitt B2 (S&V) ist es zusätzlich möglich, die Differenzen von Schallpegeln und Spektren pro Wagen zu berechnen. Ziel der  Wagen bezogenen Auswertung ist die Verbesserung der Genauigkeit der Wirkungsabschätzung dank der grösseren Anzahl von Messwerten.

Wir beschränken uns hier auf die Schallpegel und Spektren der Kategorie Wagen, da für diese Kategorie eine genügende Anzahl von Werte vorliegt.

#### Schallpegel Differenzen

```{r, fig.width = 5, fig.height=4}
ggplot(data = diffDf%>%
         filter(band=='tot'&  (interval.kat == 'Wagen')& A=='B2' ),
       aes(x = Zugstyp, y = level,  color = Zugstyp))+ 
  geom_point(size = 4, alpha = 0.7 , position='jitter')+
  geom_boxplot(notch= TRUE,colour = "black",alpha = 0.7,size = 1, outlier.colour = NA)+
  geom_hline(yintercept=0,size = 1,alpha=0.6)+
  scale_y_continuous(breaks=-5:5)+
  ylab('SD Wirkun dBA')+
  theme_bw()+ theme(legend.position="bottom")
```

**Gemessene Wirkung von Schienendämpfer in dBA**

 
```{r,results='asis'}
table = diffDf %>%filter(band =='tot'& interval.kat=='Wagen')%>%
  group_by(SD,Zugstyp)%>%
  summarise(Mittelwert=round(mean(level),1),
            Median = round(median(level),1),
            Q25=round(quantile(level,0.25),1),
            Q75 =round(quantile(level,0.75),1)
            #sd = round(sd(level),1)
            )
table$Zugstyp = as.factor(table$Zugstyp)

if(word){
  kable(table)
}else{
  datatable(table, filter = 'none', rownames = FALSE, options = list(pageLength = nrow(table), dom = 'tip',paging = FALSE))
}
```


**Diskussion:**

- Für IC Wagen ist die Wirkung negativ. 

- Für Regio Züge sind zu wenige Messwerte vorhanden, jedoch ist die Wirkungsdifferenz von 2dB sehr gross und nicht zu erklären. Es ist zu bemerken, dass sowohl Regio wie IC die tonale Charakteristik bei 2000Hz aufweisen.


#### SD Wirkung spektral

 IC Züge
```{r }

X = diffDf%>%filter(band!='tot'&  (interval.kat == 'Wagen')& A=='B2'  )
SpectPlot(FREQ)+
  geom_line(X,
            mapping = aes(x = as.numeric(band), y = level, group = interaction(passby,A,interval,var), color = Zugstyp),size = 1, alpha = 0.5)+
    geom_boxplot( data = X,
                   aes(x = as.numeric(band), y = level,group= interaction(band,A,var)),
                  colour = "black",alpha = 0.7, outlier.colour = NA,size = 0.8)+
  geom_hline(yintercept=0,size = 1,alpha=0.6)+
  scale_y_continuous(breaks=-10:10,lim = c(-8,8))+
  ylab('Wirkung Spektral, dBA')+
facet_grid( .~ Zugstyp, scales = 'free_x')
```


**Diskussion:**

 - Beim IC Wagen bleibt die Variabilität in alle Bändern sehr gross und ist in der Grössenordnung der Wirkung. 

 - Die Tendenz zu negativen Werte zwischen 2000Hz und 6000Hz bleibt bestehen.

 - Bei den Regio Zügen sind zu wenige Messwerte vorhanden, um belastbare Aussagen zu machen. Jedoch sind die spektralen Unterschiede mit die IC Wagen nicht erklärbar.

 - Das Ziel, mit der vergrösserten Messanzahl genauere Resultate zu erhalten, wurde damit nicht erreicht.

----

### Wichtige Erkentnisse

> - STRAIL ist der SD mit der grössten Wirkung. Die Wirkung ist für beide Zugtypen ähnlich und beträgt ungefähr 2.4 dBA
  - Vossloh SD weist eine ähnliche Wirkung für beide Zugtypen auf, wobei die Wirkung kleiner als 1 dBA ist.
  - S&V zeigt keine Wirkung für IC Züge und eine Wirkung von 1.3 dB bei Regio Zügen.
  - In allen Zugtyp SD Kombinationen ist eine grosse Streuung der Wirkung zu sehen. Die Streuung erschwert eine klare Aussage über die Wirkung.

----

```{r, eval=FALSE}
X = diffDf%>%filter(band!='tot'&  passby == "6"& A=='B2' )
SpectPlot(FREQ)+
  geom_line(X,
            mapping = aes(x = as.numeric(band), y = level, group = interaction(passby,A,interval,var), color = interval),size = 1, alpha = 0.5)+
  geom_hline(yintercept=0,size = 1,alpha=0.6)+
  scale_y_continuous(breaks=-10:10,lim = c(-8,8))+
  ylab('Spektrum, dBA')

ggplot(data = diffDf%>%
         filter(band=='tot'&  passby=="6" ),
       aes(x = Zugstyp, y = level,  color = interval.kat))+ 
  geom_point(size = 4, alpha = 0.7 )+
  geom_hline(yintercept=0,size = 1,alpha=0.6)+
  scale_y_continuous(breaks=-5:5)+
  ylab('SD Wirkun dBA')+
  theme_bw()+ theme(legend.position="bottom")
```




