---
title: "Gemessene Schienenrauheit in Niederwangen"
output:
  html_document:
    fig_caption: yes
    fig_height: 5
    fig_width: 10
    highlight: textmate
    includes:
      before_body: includes/header.html
    self_contained: yes
    theme: united
    toc: yes
    toc_depth: 4
  word_document:
    fig_caption: yes
    fig_height: 6
    fig_width: 9
---
```{r setup, include = FALSE}
library(knitr)
opts_chunk$set(
  message = FALSE, 
  warning = FALSE,
  echo = F
)

#import library and functions
library(jsonlite)
library(dplyr)
library(tidyr)
library(captioner)
# table_nums <- captioner(prefix = "Tabelle")
# fig_nums <- captioner(prefix = "Bild")
source('ggplot_templates.R')
load("auswertungData.Rdata")

Sys.setlocale("LC_TIME", "German")
```

```{r}
schleifVorgang = ISOdate(2013, 11, 1)
Messungen = SRni%>%group_by(Author,kampagne,messdatum)%>%summarize(Messdatum = strftime(messdatum[1], '%B-%Y') )
colnames(Messungen)[c(1,2)] = c('Messbüro', 'Messkampagne')
```
----

In Niederwangen wurden im `r  strftime(schleifVorgang, '%B-%Y')` die Schienen geschliffen. Danach wurde der Zustand der SR mehrmals von MBBM und ACCON gemessen. Folgende Messkampagne wurden durchgeführt:

- MBBM hat 4 mal alle Abschnitten gemessen
- ACCON hat Abschnitt B5 und B2 einmal gemessen

Zur MBBM Messkampagnen sind detaillierte Berichte zur Verfügung.

```{r}
kable(Messungen[,c(1,2,4)])
```

----

### Darstellung der gemessenen SR Spektren

```{r fig.height=9}
SRni = SRni %>%  mutate(months = as.numeric(difftime( messdatum,schleifVorgang, units = "days"))/30)

RauheitsPlot()+
  geom_line(data= SRni ,
            aes(x=wl,y=R, group = r_id,colour = months , linetype = Author),
            size = 1,alpha = 0.7)+
  facet_wrap(~sec,ncol = 2)+
  scale_color_gradient(name='Monaten nach Schleifen  ')+ theme(legend.direction = "horizontal")

```

**Diskussion:**

  - SR  und Radrauhiet  bilden zusammen die Anregungsmechanismus von Rollgeräusch. Falls die SR weit unten TSI kurve (schwarze Kurve) liegt ist anzunehmen dass die Radrauheit verantwortlich für die Anregung ist. In Niederwangen für Wellenlängen im bereich von 1.6-4 cm ist das nicht der Fall und ist damit anzunehmen dass die SR die Hauptanregung bewirkt. Die gemessene Schallspektern welches eine stark tonale Komponente bei 2000Hz aufweisen (alle Abschnitte) stutzen diese These. Diese Tonale Komponente entspricht bei 130 km/h ungefähr die 2 cm Wellenlänge. In Diesem Auswertung Teil sind die SR speziell bei die 1.6-4cm  Wellenlängen zu betrachten.
  
  - Die SR haben eine Spitze bei 2cm und 1.6 cm Wellenlänge. Die Rauhigkeit bei 2 cm ist durch das Schleifvorgang bedingt, das ist  ein bekanntes Effekt. Die genaue Wellenlänge hängt vom unterschiedliche Schleifparameter(Korngrösse der Schleifsteine, Geschwindigkeit , Maschine) ab.
  
  - Diese Spitze ist in jedem Abschnitt zu sehen und nimmt mit der Zeit ab. Die Abnahme ist unterschiedlich von Abschnitt zu Abschnitt. Diese Abnahme ist viele kleiner als erwartet. 2 Jahren später ist immer noch eine klare Schleifrauheit zu sehen. 
  
  - ACCON und MBBM messen die Spitze unterschiedlich. Diese unterscheide sind vor allem in Abschnitt B2 zu sehen. ACCON miss eine grössere Schleifrauheit als MBBM.
  
  - Die Schallmessung weist  für alle Abschnitte eine starke Tonalität auf. Das entspricht nicht mit die kürzlich gemessene SR, wo nur die Referenz die Spitze aufweist.
  
  - Die SR ist der Resultat von der Auswertung und Mittelung mehrere 1m Abschnitte in Längsrichtung(detaillierte MBBM berichte für mehr Informationen). Die Variation zwischen die 1m abschnitte ist unbekannt.
  
  - Die SR beziehen sich auf die Fahrspiegelmitte. Eine Variation in transversale Richtung ist auch zu erwarten. Es ist zu bemerken dass die Radposition jedes Drehgestell abwichen kann von dieser Mitte. Konsequenz ist dass jedes Drehgestell spürt eine andere SR.

----

### Korrektur von Schallspektren

In Niederwangen werden Schallspektern von mehrere Abschnitte miteinander verglichen. Genauer wird die Differenz  zwischen Referenz und Dämpferabschnitt gebildet um die SD Wirkung abzuschätzen. Da diese Abschnitte unterschiedliche SR aufweisen könnten kann die gebildete Differenz mithilfe von SR Differenzen korrigiert werden.

Die Erzeugung einer SR Korrektur für die Schallspektern erfolgt in 2 Schritte
 
 1. Auswahl einer repräsentative SR für jeden Abschnitt
 2. Schallspektren Korrektur bilden

#### Auswahl einer representative SR für Schallspektren Korrekturen

Da die Schallspektren 2000Hz Spitze aufweisen ist die SR vor allem bei 2cm Wellenlänge zu betrachten.

Als logischer Ansatz würde man die kürzlich zur Schallmessung gemessene SR verwenden, d.h MBBM Messkampagne 4 
Es gibt Gründe andere Messkampagnen einzubeziehen für die repräsentative SR. 

  - Abnahme der Schleifraum ist klein, d.h. vorletzte SR Messkampagne könnte auch noch repräsentativ sein
  - Will man ACCON werte verwenden (auch noch relativ kürzlich zur Schallmessung)
  - Messkampagne 4 weist nicht bei alle abschnitte höhe SR Werte bei 2 cm. das ist inkonsistent mit 2000Hz Spitze gemessen beim Schallspektren.
  - Variabilität der SR scheint gross zu sein. Ein Mittelwert schein geeigneter zu sein
    
Als Folge dieser Überlegungen untersuchen wir die folgende **3 Fälle um eine repräsentative SR** zu definieren:

  a. ACCON Messkampagne 1 MBBM Messkampagne 3 und MBBM Messkampagne 4
  b. MBBM Messkampagne 3 und MBBM Messkampagne 4
  c. MBBM Messkampagne 4. Aufgrund der Messdatum das sollte die realistische SR sein

Mehrere SR Spektren können in einem einzelne gemittelte Spektrum zusammengefasst werden.  Die Mittelung erfolgt je Band Energetisch.

In den nächsten Bild ist den Beispiel für den Fall a.

```{r, fig.height=9}
SRni_filt= droplevels(SRni %>% filter( Author == 'ACCON' | kampagne == 3|kampagne==4))
av.a_SRni = SRni_filt %>%
  group_by(sec,wl)%>%
  summarize(fall='a', avR = 10*log10(sum(10^(R/10))/length(R)) )

RauheitsPlot()+
  geom_line(data=SRni_filt,
            aes(x=wl,y=R, group = r_id, colour = months,linetype = Author ),
            size = 1.5,alpha = 0.8)+
  geom_line(data = av.a_SRni,
          aes(x=wl,y=avR),
          size = 1.5,alpha = 0.8,colour = 'red')+
  facet_wrap(~sec,ncol = 2)

# fall b
SRni_filt= SRni %>% filter( kampagne == 3|kampagne==4)
av.b_SRni = SRni_filt %>%
  group_by(sec,wl)%>%
  summarize(fall='b', avR = 10*log10(sum(10^(R/10))/length(R)) )
# fall c
SRni_filt= SRni %>% filter( kampagne==4)
av.c_SRni = SRni_filt %>%
  group_by(sec,wl)%>%
  summarize(fall='c', avR = 10*log10(sum(10^(R/10))/length(R)) )
# rbind
av_SRni=rbind(av.a_SRni,av.b_SRni,av.c_SRni)
rm(av.a_SRni,av.b_SRni,av.c_SRni,SRni_filt)
```

**Representative SR im Vergleich**

Im nächsten bild ist den Vergleich für die drei Fälle der repräsentative SR zu sehen.

```{r fig.width=5.5}
RauheitsPlot()+
  geom_line(data = av_SRni,
          aes(x=wl,y=avR,  colour = sec,shape = fall),
          size = 1,alpha = 0.7)+
scale_colour_discrete(name = 'Abschnitt')+
geom_point(data = av_SRni,
          aes(x=wl,y=avR,  colour = sec, shape = fall),size = 3,alpha = 0.8)+
  scale_shape_discrete(name = '')
```

Es ist zu sehen dass die gemittelte SR Werte viel streuen. Die Streuung betragt beim 2cm und 1.6 cm Wellenlänge bis zu 10dB. Dieser Streuung wird grossen Konsequenzen auf die Korrekturen von Schallspektern haben.
Weiter ist zu bemerken dass der Referenz Abschnitt der mit grössere SR ist. Es ist also allein vom SR zu erwarten dass diesem Abschnitt lauter sein wird.


#### Korrektur Bilden
Das vorgehen um Schallspektren Korrekturen aufgrund von Gesamtrauheiten Differenzen ist das Folgende:

1. Umwandeln der Gesamtrauheit von Wellenlänge zur Frequenz Hz:
    - $R_{tot,B}(f = \frac{v}{\lambda}) =  R_{tot,B}(\lambda)$
    - lineare Interpolation um die Werte bei der gewünschte Frequenz zu bekommen
  
2. Definiere Korrektur Filter bezüglich Referenzabschnitt: 
$$Korr_{B}(f) = -\Delta R_{tot,B}(f) = -\left( R_{tot,B}(f) -  R_{tot,B5}(f) \right)$$

3. Korrigierte Spektrum für jede Abschnitt Berechnen: 

$$S_{B}(f) = S_{B}(f) + Korr_{B}(f)$$


Die **Gesamtrauheit** (Schiene + Rad) ist meist notwendig um diese Korrekturen durchzuführen. In unseren Messsetup ist die Schienenrauheit bei 2 cm sehr hoch  und die Spektren zeigen den grossen anteil der Energie bei der resultierende Frequenz. Damit kann man zumindest für die 2cm Wellenlänge annehmen dass $R_{tot,B} \approx SR_{B}$ und die Schalldruck Korrekturen mit der SR durchführen.


```{r include=FALSE}

Rf <- function(R,wl,f,v){
  return(approx(100*v/(wl*3.6) , R, f ,method="linear")$y)
}

R_korr<- function(wl,R,f,v,fall){
  # ref
  df = av_SRni
  Rref = df$avR[df$sec == 'B5'& df$fall == fall]
  wlRef = df$wl[df$sec == 'B5'& df$fall == fall]
  print(any(abs(wl-wlRef)> 0.01))
  return(-Rf(R,wl,f,v)+Rf(Rref,wlRef,f,v))
}

Spect_korr = function(v,freq){
  df = av_SRni %>% filter(sec!='B5')
  df = df%>%group_by(sec,fall)%>%
  do(data.frame(sec = .$sec[1],fall = .$fall[1],v=v, freq =freq, K= R_korr(.$wl,.$avR,freq, v,.$fall[1])))
  return(df)
}
# save(list=c('Rf','Spect_korr','R_korr','av_SRni'),
#      file = 'Rauheit_korrektur.Rdata'
#     )

##Example
v = 130
korr_plot = Spect_korr(v,freqTDR)

```

**Beispiel: $130km/h$**

Für eine Geschwindigkeit von `r v` $km/h$ bekommt man für die Abschnitten B2 und B4 die folgende Schallspektren Korrekturen:

```{r }
SpectPlot(freqTDR)+
  geom_hline(yintercept = 0, size = 1)+
  geom_line(data=korr_plot%>%filter(sec !='B3'),
            aes(x =freq ,y=K,colour=sec,group= interaction(fall,sec)), size=1, alpha = 0.7)+
  geom_point(data=korr_plot%>%filter(sec !='B3'),
          aes(x=freq,y=K,  colour = sec, shape = fall),size = 4,alpha = 0.8)+
  scale_shape_discrete(name = '')+
  facet_grid(.~sec)+ guides(colour=FALSE)
  
```

**Diskussion:**

- Die Korrektur beim 2000 Hz streut sehr viel und ist in der Grössenordnung von 0.5-7dB für den Abschnitt B2 und  0.5-4.5dB für den Abschnitt B4. Diese Korrekturen sind viel grösser als erwartet und scheinen wenig plausibel zu sein

- Die Korrekturen sind positiv das heisst die Abschnitte sollten lauter sein wenn die SR wie beim Referenz Abschnitt B5 wäre. Diese Korrekturen haben zur Folge dass die SD Wirkung kleiner wird oder sogar negativ.

- die unterschiedliche Fälle scheinen ein zufälliger verhalten zu haben

- Aufgrund dieser Diskussion wird Verzichtet die Korrekturen Anzuwenden

----

### Wichtige Erkentnisse

>  - SR in Niederwangen haben eine Spitze beim 2cm Wellelänghe.
   - Die Ausprägung der Spitze ist unterschiedlich von Abschnitt zu Abschnitt. Die zwei Messbüro messen unterschiedliche Werte.
   - Die SR haben eine grosse Variabilität. Gross im bezug auf den Effekt der SR auf Schallemissionen.
   - Auswahl einer repräsentative SR für jeden Abschnitt ist nicht möglich.
   - Die berechnete Korrekturen zeigen grosse (grosse Effekt auf Schallemissionen) Variationen aufgrund der Auswal der repräsentative SR. Deswegen wird Verzichtet die  SR Korrekturen auf Schallspektren anzuwenden

----
