---
title: "Gemessene Schienenrauheit in Niederwangen"
output:
  html_document:
    fig_caption: yes
    fig_height: 5
    fig_width: 10
    highlight: textmate
    includes:
      before_body: includes/header.html
    self_contained: yes
    theme: united
    toc: yes
    toc_depth: 4
  word_document:
    fig_caption: yes
    fig_height: 6
    fig_width: 9
---
```{r setup, include = FALSE}
library(knitr)
opts_chunk$set(
  message = FALSE, 
  warning = FALSE,
  echo = F
)

#import library and functions
library(jsonlite)
library(dplyr)
library(tidyr)
library(captioner)
# table_nums <- captioner(prefix = "Tabelle")
# fig_nums <- captioner(prefix = "Bild")
source('ggplot_templates.R')
load("auswertungData.Rdata")

Sys.setlocale("LC_TIME", "German")
```

```{r}
schleifVorgang = ISOdate(2013, 11, 1)
Messungen = SRni%>%group_by(Author,kampagne,messdatum)%>%summarize(Messdatum = strftime(messdatum[1], '%B-%Y') )
colnames(Messungen)[c(1,2)] = c('Messbüro', 'Messkampagne')
```
----

In Niederwangen wurden im `r  strftime(schleifVorgang, '%B-%Y')` die Schienen geschliffen. Danach wurde der Zustand der SR mehrmals von MBBM und ACCON gemessen. Folgende Messkampagnen wurden durchgeführt:

- MBBM hat 4 mal alle Abschnitte gemessen
- ACCON hat Abschnitt B5 und B2 einmal gemessen

Zur MBBM Messkampagne sind detaillierte Berichte verfügbar.

```{r}
kable(Messungen[,c(1,2,4)])
```

----

### Darstellung der gemessenen SR Spektren

```{r fig.height=9}
SRni = SRni %>%  mutate(months = as.numeric(difftime( messdatum,schleifVorgang, units = "days"))/30)

RauheitsPlot()+
  geom_line(data= SRni ,
            aes(x=wl,y=R, group = r_id,colour = months , linetype = Author),
            size = 1,alpha = 0.7)+
  facet_wrap(~sec,ncol = 2)+
  scale_color_gradient(name='Monaten nach Schleifen  ')+ theme(legend.direction = "horizontal")

```

**Diskussion:**

  - SR  und Radrauheit  bilden zusammen den Anregungsmechanismus des Rollgeräuschs. Falls die SR weit unterhalb der TSI Kurve (schwarze Kurve) liegt, darf angenommen werden, dass die Radrauheit zur Hauptsache verantwortlich für die Anregung ist. In Niederwangen ist das  für Wellenlängen im Bereich von 1.6-4 cm nicht der Fall und es ist deshalb anzunehmen dass die SR die Hauptanregung bewirkt. Die gemessenen Schallspektren, welche eine stark tonale Komponente bei 2000Hz aufweisen (alle Abschnitte), stützen diese These. Diese tonale Komponente entspricht bei 130 km/h ungefähr der 2 cm Wellenlänge. In vorliegender Auswertung ist die SR speziell bei 1.6-4cm  Wellenlängen zu betrachten.
  
  - Die SR haben eine Spitze bei 2cm und 1.6 cm Wellenlänge. Die Rauhigkeit bei 2 cm ist durch den Schleifvorgang bedingt, ein bekannter Effekt. Die genaue Wellenlänge hängt von unterschiedlichen Schleifparametern (Korngrösse der Schleifsteine, Geschwindigkeit , Maschine) ab.
  
  - Diese Spitze ist in jedem Abschnitt zu sehen und nimmt mit der Zeit ab. Die Abnahme ist unterschiedlich von Abschnitt zu Abschnitt. Diese Abnahme ist viel kleiner als erwartet. Nach 2 Jahren ist immer noch eine Schleifrauheit zu sehen. 
  
  - ACCON und MBBM messen die Spitze unterschiedlich. Diese Unterschiede sind vor allem in Abschnitt B2 zu sehen. ACCON misst eine grössere Schleifrauheit als MBBM.
  
  - Die Schallmessung weist für alle Abschnitte eine starke Tonalität auf. Dies stimmt nicht mit der kürzlich gemessenen SR überein, wo nur die Referenz eine solche Spitze aufweist.
  
  - Die SR ist das Resultat der Auswertung und Mittelung mehrerer 1m Abschnitte in Längsrichtung (vgl. detaillierte MBBM Berichte für mehr Informationen). Die Variation zwischen den 1m Abschnitten ist unbekannt.
  
  - Die SR beziehen sich auf die Fahrspiegelmitte. Eine Variation in transversaler Richtung ist zu erwarten. Es ist zu bemerken, dass die Radposition jedes Drehgestell von dieser Mitte abweichen kann. Die Konsequenz daraus ist, dass jedes Drehgestell eine andere SR wahrnimmt.

----

### Korrektur von Schallspektren

In Niederwangen werden Schallspektren von mehreren Abschnitten miteinander verglichen. Genauer wird die Differenz zwischen Referenz und Dämpferabschnitt gebildet, um die SD Wirkung abzuschätzen. Da diese Abschnitte unterschiedliche SR aufweisen könnten, wird die gebildete Differenz in der Theorie mithilfe von SR Differenzen korrigiert.

Die Ermittlung einer SR Korrektur für die Schallspektren erfolgt in 2 Schritten
 
 1. Auswahl einer repräsentativen SR für jeden Abschnitt
 2. Bildung der Schallspektren-Korrektur 

#### Auswahl einer representativen SR für Schallspektren-Korrekturen

Da die Schallspektren 2000Hz Spitzen aufweisen, ist die SR vor allem bei der 2cm Wellenlänge zu betrachten.

Als logischer Ansatz würde man die kürzlich vor der Schallmessung gemessene SR verwenden, d.h MBBM Messkampagne 4. 
Es gibt jedoch Gründe, andere Messkampagnen für die repräsentative SR einzubeziehen: 

  - Abnahme der SR ist klein, d.h. vorletzte SR Messkampagne könnte auch noch repräsentativ sein.
  - Die ACCON-Werte sollen mit verwendet werden (ebenfalls in einem kurzen zeitlichen Abstand zur Schallmessung), um Unterschiede aufgrund des Messbüros auszuschliessen.
  - Messkampagne 4 weist nicht bei allen Abschnitten höhere SR Werte bei 2 cm auf. Dies ist inkonsistent mit den 2000Hz Spitze bei den gemessenen Schallspektren.
  - Variabilität der SR ist gross. Ein Mittelwert über verschiedene Messungen scheint deshalb geeigneter/robuster zu sein.
    
Als Folge dieser Überlegungen untersuchen wir die folgenden **3 Fälle, um eine repräsentative SR** zu definieren:

  a. ACCON Messkampagne 1, MBBM Messkampagne 3 und MBBM Messkampagne 4
  b. MBBM Messkampagne 3 und MBBM Messkampagne 4
  c. MBBM Messkampagne 4. Aufgrund des geringen zeitlichen Abstands zur akustischen Messung, sollte diese SR die realistischste sein

Mehrere SR Spektren können in einem einzelnen gemittelten Spektrum zusammengefasst werden. Die Mittelung erfolgt je Band energetisch.

Das nächste Bild zeigt das Beispiel für den Fall a.

```{r, fig.height=9}
SRni_filt= droplevels(SRni %>% filter( Author == 'ACCON' | kampagne == 3|kampagne==4))
av.a_SRni = SRni_filt %>%
  group_by(sec,wl)%>%
  summarize(fall='a', avR = 10*log10(sum(10^(R/10))/length(R)) )

RauheitsPlot()+
  geom_line(data=SRni_filt,
            aes(x=wl,y=R, group = r_id, colour = months,linetype = Author ),
            size = 1.5,alpha = 0.8)+
  geom_line(data = av.a_SRni,
          aes(x=wl,y=avR),
          size = 1.5,alpha = 0.8,colour = 'red')+
  facet_wrap(~sec,ncol = 2)

# fall b
SRni_filt= SRni %>% filter( kampagne == 3|kampagne==4)
av.b_SRni = SRni_filt %>%
  group_by(sec,wl)%>%
  summarize(fall='b', avR = 10*log10(sum(10^(R/10))/length(R)) )
# fall c
SRni_filt= SRni %>% filter( kampagne==4)
av.c_SRni = SRni_filt %>%
  group_by(sec,wl)%>%
  summarize(fall='c', avR = 10*log10(sum(10^(R/10))/length(R)) )
# rbind
av_SRni=rbind(av.a_SRni,av.b_SRni,av.c_SRni)
rm(av.a_SRni,av.b_SRni,av.c_SRni,SRni_filt)
```

**Representative SR im Vergleich**

Das nächste Bild zeigt einen Vergleich für die drei Fälle der repräsentative SR.

```{r fig.width=5.5}
RauheitsPlot()+
  geom_line(data = av_SRni,
          aes(x=wl,y=avR,  colour = sec,shape = fall),
          size = 1,alpha = 0.7)+
scale_colour_discrete(name = 'Abschnitt')+
geom_point(data = av_SRni,
          aes(x=wl,y=avR,  colour = sec, shape = fall),size = 3,alpha = 0.8)+
  scale_shape_discrete(name = '')
```

Es ist zu sehen, dass die gemittelten SR Werte stark streuen. Die Streuung betragt beim 2cm und 1.6 cm Wellenlänge bis zu 10dB. Diese Streuung wird grosse Konsequenzen auf die Korrektur von Schallspektren und die Berechnung der Wirkung von SD haben.
Weiter ist zu bemerken, dass der Referenz Abschnitt die grösste SR aufweist. Es ist also allein wegen der SR und nicht nur wegen dem Fehlen von SD zu erwarten, dass dieser Abschnitt lauter ist.


#### Korrektur bilden
Das Vorgehen, um Schallspektren-Korrekturen aufgrund von Gesamtrauheits-Differenzen zu bilden, ist das folgende:

1. Umwandeln der Gesamtrauheit von Wellenlänge zur Frequenz Hz (abhängig von der Geschwindigkeit des gemessenen Zugs):
    - $R_{tot,B}(f = \frac{v}{\lambda}) =  R_{tot,B}(\lambda)$
    - lineare Interpolation um die Werte bei der gewünschten Frequenz zu erhalten
  
2. Definition des Korrektur-ilter bezüglich Referenzabschnitt:
$$Korr_{B}(f) = -\Delta R_{tot,B}(f) = -\left( R_{tot,B}(f) -  R_{tot,B5}(f) \right)$$

3. Berechnung des korrigierten Spektrums für jeden Abschnitt :

$$S_{B,korr}(f) = S_{B}(f) + Korr_{B}(f)$$


Die **Gesamtrauheit** (Schiene + Rad) ist in der Regel notwendig, um diese Korrekturen durchzuführen. In unserem Messsetup ist die Schienenrauheit bei 2 cm jedoch sehr hoch und die Spektren zeigen den grössten Anteil der Energie bei der resultierenden Frequenz. Damit kann man zumindest für die 2cm Wellenlänge annehmen, dass $R_{tot,B} \approx SR_{B}$ und die Schalldruck Korrekturen mit der SR alleine durchgeführt werden dürfen.


```{r include=FALSE}

Rf <- function(R,wl,f,v){
  return(approx(100*v/(wl*3.6) , R, f ,method="linear")$y)
}

R_korr<- function(wl,R,f,v,fall){
  # ref
  df = av_SRni
  Rref = df$avR[df$sec == 'B5'& df$fall == fall]
  wlRef = df$wl[df$sec == 'B5'& df$fall == fall]
  print(any(abs(wl-wlRef)> 0.01))
  return(-Rf(R,wl,f,v)+Rf(Rref,wlRef,f,v))
}

Spect_korr = function(v,freq){
  df = av_SRni %>% filter(sec!='B5')
  df = df%>%group_by(sec,fall)%>%
  do(data.frame(sec = .$sec[1],fall = .$fall[1],v=v, freq =freq, K= R_korr(.$wl,.$avR,freq, v,.$fall[1])))
  return(df)
}
# save(list=c('Rf','Spect_korr','R_korr','av_SRni'),
#      file = 'Rauheit_korrektur.Rdata'
#     )

##Example
# remove unused Frequencies
FREQ = c(#100, 
        125, 160, 200, 250, 315, 400, 500, 630, 800, 1000,
         1250, 1600, 2000, 2500, 3150, 4000, 5000, 6300, 8000)
v = 130
korr_plot = Spect_korr(v,FREQ)

```


##### **Beispiel**


Für eine Geschwindigkeit von `r v` $km/h$ bekommt man die folgende Schallspektren Korrekturen:

```{r }
SpectPlot(FREQ)+
  geom_hline(yintercept = 0, size = 1)+
  geom_line(data=korr_plot,#%>%filter(sec !='B3'),
            aes(x =freq ,y=K,colour=fall,group= interaction(fall,sec)), size=1, alpha = 0.7)+
  #geom_point(data=korr_plot%>%filter(sec !='B3'),
   #       aes(x=freq,y=K,  colour = sec, shape = fall),size = 4,alpha = 0.8)+
  scale_shape_discrete(name = '')+
  facet_grid(.~sec)#+ guides(colour=FALSE)
  
```

Die Anwendung der Korrekturen auf die SD-Wirkung ist wie folgt abgeleitet:

Die Wirkung von SD ist definiert als die Differenz zwischen Referenzabschnitt und SD Abschnitt, 

$$W_{B}(f) = S_{R}(f) - S_{B}(f)$$

wobei eine positive Differenz  auf eine positive SD Wirkung hindeutet. Unter verwendung von SR korrigierten Spektren berechnet sich die korrigierte SD Wirkung mit 

$$W_{B,korr}(f) = S_{R}(f) - S_{B, korr}(f) = W_{B}(f) - Korr_{B}(f)$$ 

Um dieses Verfahren konkret durchzuführen, wenden wir die Korrekturen für den Abschnitt B2 auf SD Wirkungen berechnet aus IC wagenbezogenen Spektren an. 

```{r,warning=F,results='hide'}
# Vorbereiten der daten in long format
spectDf = spectWideDf %>% gather('var','level', leq.tot:leq.8000) %>% separate(var , c('var','band'))

spectDf = spectDf %>%filter(band != "100" )

## Differenz zwischen Referenz und Abschnitt bilden
difference = function(df){
  lRef = filter(df,A =='B5')$level
  df = filter(df, A!='B5')
  df$level = -(df$level-lRef)
  return(df)
}
diffDf = droplevels(spectDf %>% group_by(passby, band, interval) %>% do(difference(.)))
diffDf$SD= factor(diffDf$A, labels = c("S&V","STRAIL","Vossloh"))

# build example Df

exDf = droplevels(diffDf %>% filter(Zugstyp == 'IC' & interval.kat == "Wagen"&A=='B2' & band !='tot'))%>%ungroup()%>%
  mutate(m = interaction(v,band), freq = as.numeric(band))%>%ungroup()%>%
  select(passby, Zugstyp, v, A,interval, SD,freq, level,m)
# 
speeds = as.numeric(levels(factor(exDf$v)))

corr = do.call(rbind,lapply(speeds, function(v)Spect_korr(v,FREQ)%>%filter(sec =='B2')))%>%
  ungroup()%>%
  mutate(m = interaction(v,freq))%>%
  select(fall,m,K)

exDfKorr = do.call(rbind,
                   lapply(c('a','b','c'), 
                          function(fall) exDf%>%
                            left_join(corr%>%filter(fall == fall), by='m')%>%
                            ungroup()%>% mutate(Korr = fall, level = level-K)%>%
                            select(passby, Zugstyp, v, A,interval, SD, Korr, freq, level)
                   )
)
```

**Diskussion:**

- Die Korrektur beim 2000 Hz streut sehr stark und ist in der Grössenordnung von 0.5-7dB für den Abschnitt B2 und 0.5-4.5dB für den Abschnitt B4. Diese Korrekturen sind viel grösser als erwartet und scheinen wenig plausibel zu sein.

- Die Korrekturen sind positiv, das heisst die Abschnitte sollten lauter sein, wenn die SR wie beim Referenz Abschnitt B5 wäre. Diese Korrekturen haben zur Folge, dass die SD Wirkung kleiner wird oder sogar negativ.

- Die unterschiedlichen Fälle scheinen ein zufälliges Verhalten zu haben.

Als Beispiel wenden wir die Korrekturen des Abschnitt B2 auf die wagenbezogenen Spektren von IC Zügen an. Das folgende Bild zeigt den Vergleich zwischen korrigierter und nicht korrigierter SD Wirkungen

```{r,warning=F}
cb = c( "#56B4E9", "#009E73", "#0072B2", "#D55E00", "#CC79A7")

SpectPlot(FREQ)+
  geom_line(exDf,
            mapping = aes(x = freq, y = level, group = interaction(passby,interval)), color = "darkgrey",size = 1, alpha=0.7)+
  geom_line(exDfKorr,
            mapping = aes(x = freq, y = level, group = interaction(passby,interval,Korr), color = Korr),size = 1, alpha = 0.4)+
  geom_hline(yintercept=0,size = 1,alpha=0.6)+
  #scale_y_continuous(breaks=-10:10,lim = c(-8,8))+
  ylab('Wirkung Spektral, dBA')+
  facet_grid(.~Korr)
  
```

**Diskussion:**

- Die SD Wirkung nimmt für jede Korrekturart (Fall a,b und c) stark ab. Für das relevante 2000Hz Band ist die korrigierte Wirkung sogar stark negatv.
- Aufgrund dieser Konsequenz wird auf eine Korrektur verzichtet. Eine deutliche Lärmerhöhung durch SD scheint zu unplausibel.
- Trotzdem muss beachtet werden, dass die Korrektur, obwohl sie quantitativ unplausible Werte liefert, auf eine überschätzte SD Wirkung hindeutet.

----

### Wichtige Erkentnisse

>  - SR in Niederwangen haben eine Spitze bei einer Wellenlänge von 2cm.
   - Die Ausprägung der Spitze ist unterschiedlich von Abschnitt zu Abschnitt. Die beiden Messbüros messen unterschiedliche Werte.
   - Die SR weisen, im Bezug auf den Effekt der SR auf Schallemissionen, eine grosse Variabilität auf.
   - Die Auswahl einer repräsentativen SR für jeden Abschnitt ist nicht möglich.
   - Die berechneten Korrekturen zeigen grosse Variationen aufgrund der Auswahl der repräsentativen SR auf und haben damit grosse Effekte auf die Schallemissionen. Deswegen wird darauf verzichtet die SR Korrekturen auf Schallspektren anzuwenden.
   - Die gemessene Wirkung der SD muss dennoch im Kontext der unterschiedlichen SR der Abschnitte relativiert werden. Die SR deutet auf eine überschätzte SD Wirkung hin. 

----
