---
title: "Gemessene track decay rates"
output:
  html_document:
    fig_caption: yes
    fig_height: 5
    fig_width: 10
    highlight: textmate
    includes:
      before_body: includes/header.html
    self_contained: yes
    theme: united
    toc: yes
  word_document:
    fig_caption: yes
    fig_height: 6
    fig_width: 9
---
```{r setup, include = FALSE}
library(knitr)
opts_chunk$set(
  message = FALSE, 
  warning = FALSE,
  echo = F
)

#import library and functions
library(dplyr)
library(ggplot2)
source('ggplot_templates.R')
load("auswertungData.Rdata")
```

----

In diesem Abschnitt wird die Konsistenz zwischen TDR Messungen und SD Wirkung untersucht. 

Zur Erinnerung werden einige Überlegungen zum Thema Dämpfer und Gleisschwingungen aufgelistet.  

1. Die Schiene schwingt wenig oberhalb von 2000Hz. Oberhalb 2000Hz dominiert der Emissionsanteil des Rades.
2. In Niederwangen sind harte Zwischenlagen eingebaut. Die hohen vertikalen TDR bis 800-1000Hz bestätigen das.
3. Die SD müssen die Dämpfung der Schiene erhöhen um einen Effekt zu haben: 

    - vertikal sollte der SD zwischen 800Hz und 2000 Hz wirken. Wobei 2000Hz die obere Grenze darstellt. 
    - lateral sollte der SD schon ab tiefen Frequenzen (200Hz) wirken. Die laterale TDR, welche tieffrequenter ist als die vertikale (wie auch die Mobilität), hat aber einen kleineren Einfluss auf die Schallemissionen (nur bis max 1000Hz), da die Anregung in lateraler Richtung generell geringer ist, als die Anregung in vertikaler Richtung.
4. Die 2cm Rauheit in Niederwangen hat eine hochfrequente Anregung von 2000Hz zur Folge. Aufgrund der Punkte 1 bis 3 ist die erwartete Akustische Wirkung von SD in Niederwangen klein.

Obige Überlegungen legen nahe, dass die Wirkung der SD anhand TDR charakterisiert werden kann (STADRDAMP Idee). Die Konsistenz zwischen TDR Messungen und SD Wirkung wird in diesem Abschnitt untersucht. 


----

### TDR Messungen vor und nach SD Einbau


MBBM hat in die letzten 4 Jahren 4 TDR Messkampagnen durchgeführt.  Die folgenden Graphiken zeigen den Vergleich der TDR vor und nach dem Einbau von SD.

#### S&V

```{r}
TDRplot(c('v','h'))+
geom_line(data= TDRni%>%filter(Author == 'MBBM'& sec !='B1'& sec!='B3'& sec!='B4'),
          aes(x = freq, y=tdr, group= tdr_id, color= dampType, linetype = sec),
          size=1,alpha=0.7)+
  facet_grid(. ~ dir )+
  guides(linetype = guide_legend(title = 'Abschnitt (vor Dämpfereinbau)   ', title.position = "left"),
         color = guide_legend(title = 'Schienendämpfer   ', title.position = "left")
         )
```

**Diskussion:**

- eine Erhöhung der TDR in vertikaler Richtung ist nur deutlich für das 1000Hz Band und oberhalb 2500Hz zu erkennen.
- Die Erhöhung der TDR in horizontaler/lateraler Richtung ist deutlich ab 300Hz erkennbar.
- Die geringen gemessenen Wirkungen sind plausibel mit der TDR Veränderung, da die Hauptanregung bei 2000Hz war.
- Man kann sich sogar wagen, eine Erklärung der besseren Wirkung von SD für Regiozüge in den TDR Veränderungen zu suchen: Die grössere RR dieser Züge bewirkt grössere Anregungen in den tieferen Frequenzen. Das bestätigen die Spektren für die Regio Züge, vor allem für die Triebfahrzeuge. Damit wird auch eine grössere Wirkung erwartet.


#### Strail


```{r}
TDRplot(c('v','h'))+
geom_line(data= TDRni%>%filter(Author == 'MBBM'& sec !='B1'& sec!='B3'& sec!='B2'),
          aes(x = freq, y=tdr, group= tdr_id, color= dampType, linetype = sec),
          size=1,alpha=0.7)+
  facet_grid(. ~ dir )+
  guides(linetype = guide_legend(title = 'Abschnitt (vor Dämpfereinbau)   ', title.position = "left"),
         color = guide_legend(title = 'Schienendämpfer   ', title.position = "left")
         )

```

**Diskussion:**
- Es gelten die Beobachtungen über die TDR, welche für den S&V SD oben gemacht wurden.
- Die höheren gemessenen SD Wirkungen gegenüber dem S&V SD lassen sich darum durch die TDR-Analyse nicht erklären.


#### Vossloh

```{r}
TDRplot(c('v','h'))+
geom_line(data= TDRni%>%filter(Author == 'MBBM'& sec !='B1'& sec!='B2'& sec!='B4'),
          aes(x = freq, y=tdr, group= tdr_id, color= dampType, linetype = sec),
          size=1,alpha=0.7)+
  facet_grid(. ~ dir )+
  guides(linetype = guide_legend(title = 'Abschnitt (vor Dämpfereinbau)   ', title.position = "left"),
         color = guide_legend(title = 'Schienendämpfer   ', title.position = "left")
         )

```
**Diskussion:**

- Eine Erhöhung der vertikalen TDR ist nirgends deutlich zu sehen, jedoch ist für das 2000Hz Band eine geringfügige Erhöhung festzustellen.
- Die laterale TDR Erhöhung ist im gesamten relevanten Frequenzband (bis 800-1000Hz) gering. 
- Die gemessene SD Wirkungen (spektral) von 0 dB bei tiefen Frequenzen lassen sich mit der lateralen TDR plausibilisieren.
- Die geringfügig grössere Wirkung als die S&V Dämpfer, welche erfahrungsgemäss besser sein sollten, könnte durch die höhere Dämpfung bei 2000 Hz erklärbar sein. Dann wäre es ein Phänomen aufgrund der speziellen SR bei 2cm Wellenlänge.


----

### Vergleich SD TDR miteinander

Die oben diskutierte Vergleichbarkeit von unterschiedliche SD Typen kann besser durch einen direkten TDR Vergleich erreicht werden.

```{r }
TDRplot(c('v','h'))+
geom_line(data= TDRni%>%filter(Author == 'MBBM'& sec !='B1'& damp == TRUE),
          aes(x = freq, y=tdr, group= tdr_id, color =dampType),
          size=1,alpha=0.7)+
  facet_grid(damp ~ dir )+
    scale_color_discrete(guide=guide_legend(title = 'Schienendämpfer'))
```
 
**Diskussion:**

- Die geringfügige grössere Wirkung von Vossloh SD gegenüber S&V Dämpfer, welche Erfahrungsgemäss besser sein sollten, könnte durch die höhere vertikale Dämpfung bei 2000 Hz erklärbar sein.
- Die höhere gemessene SD Wirkung der STRAIL Dämpfer ist aus der TDR jedoch nicht erklärbar.


----

### Wichtige Erkentnisse

> - Die erwartete akustische Wirkung von SD in Niederwangen ist klein.
  - Es ist unklar, wie der Unterschied zwischen S&V und STRAIL zustande kommt.
  - Die negativen Wirkungen ab 2000Hz für S&V und Vossloh SD sind nicht durch die TDR erklärbar.

----
