---
title: "Gemessene track decay rates"
output:
  html_document:
    fig_caption: yes
    fig_height: 5
    fig_width: 10
    highlight: textmate
    includes:
      before_body: includes/header.html
    self_contained: yes
    theme: united
    toc: yes
  word_document:
    fig_caption: yes
    fig_height: 6
    fig_width: 9
---
```{r setup, include = FALSE}
library(knitr)
opts_chunk$set(
  message = FALSE, 
  warning = FALSE,
  echo = F
)

#import library and functions
library(dplyr)
library(ggplot2)
source('ggplot_templates.R')
load("auswertungData.Rdata")
```

----

In diesem Abschnitt wird die Konsistenz zwischen TDR Messungen und SD Wirkung untersucht. 

Zur Erinnerung werden einige Überlegungen zum Thema Dämpfer und Gleisschwingungen aufgelistet.  

1. Die Schiene schwingt wenig oberhalb von 2000Hz. Oberhalb 2000Hz die Emissionsanteil des Rades dominiert.
2. In Niederwangen sind harte Zwischenlagen eingebaut. Die höhe vertikalen TDR bis 800-1000Hz bestätigen das.
3. Die SD müssen die Dämpfung der Schiene erhöhen um einen Effekt zu haben: 

    - vertikal  zwischen 800Hz und 2000 Hz erhöhen. Wobei 2000Hz die höhere grenze. 
    - lateral ab tiefe frequenzen (200Hz). Die laterale TDR welche Tiefer sind als die vertikalen (wie auch die mobilität) haben ein kleineres einfluss auf die Schallemissionen (nur bis max 1000Hz) da die Anregung in laterale richtung geringer als die anregung in Vertikale Richtung.
4. Die 2cm Rauheit in Niederwangen hat eine hochfrequente Anregung von 2000Hz zur Folge. Aus die punkten 1 bis 3 ist die erwartete gemessene Akustische  Wirkung von SD in Niederwangen klein.

Die Folge dieser Überlegungen ist dass die Wirkung der SD anhand TDR charakterisiert werden können(STADRDAMP Idee). Die Konsistenz zwischen TDR messungen und SD Wirkung wird in diesem Abschnitt untersucht. 


----

### TDR Messungen vor und nach SD Einbau


MBBM hat in die letzten 4 Jahren 4 TDR Messkampagnen durchgeführt.  Wir Zeigen in die folgende Graphiken den Vergleich der TDR vor und nach den Einbau von SD

#### S&V

```{r}
TDRplot(c('v','h'))+
geom_line(data= TDRni%>%filter(Author == 'MBBM'& sec !='B1'& sec!='B3'& sec!='B4'),
          aes(x = freq, y=tdr, group= tdr_id, color= dampType, linetype = sec),
          size=1,alpha=0.7)+
  facet_grid(. ~ dir )+
  guides(linetype = guide_legend(title = 'Abschnitt (vor Dämpfereinbau)   ', title.position = "left"),
         color = guide_legend(title = 'Schienendämpfer   ', title.position = "left")
         )
```

**Diskussion:**

- eine TDR in Vertikale Richtung Erhöhung ist nur deutlich für den 1000Hz Band und oberhalb 2500Hz
- Die TDR Erhöhung ist deutlich ab 300Hz 
- Die Geringe gemessene Wirkungen sind plausibel mit die TDR da die Hauptanregung beim 2000Hz war
- Man kann sich sogar wagen eine Erklärung der bessere Wirkung von SD für Regiozüge: Die RR dieser Zügen bewirkt grössere Anregungen in die tieferen Frequenzen. Das ist bestätigt aus den Regio Züge Spektren, vor allem von Triebfahrzeugen. Damit ist auch eine grössere Wirkung erwartet.


#### Strail


```{r}
TDRplot(c('v','h'))+
geom_line(data= TDRni%>%filter(Author == 'MBBM'& sec !='B1'& sec!='B3'& sec!='B2'),
          aes(x = freq, y=tdr, group= tdr_id, color= dampType, linetype = sec),
          size=1,alpha=0.7)+
  facet_grid(. ~ dir )+
  guides(linetype = guide_legend(title = 'Abschnitt (vor Dämpfereinbau)   ', title.position = "left"),
         color = guide_legend(title = 'Schienendämpfer   ', title.position = "left")
         )

```

**Diskussion:**
- Es gelten die Beobachtungen über die TDR welche für das S&V SD gemach wurden.
- Die höhere gemessene SD Wirkung lassen sich deswegen nicht erklären


#### Vossloh

```{r}
TDRplot(c('v','h'))+
geom_line(data= TDRni%>%filter(Author == 'MBBM'& sec !='B1'& sec!='B2'& sec!='B4'),
          aes(x = freq, y=tdr, group= tdr_id, color= dampType, linetype = sec),
          size=1,alpha=0.7)+
  facet_grid(. ~ dir )+
  guides(linetype = guide_legend(title = 'Abschnitt (vor Dämpfereinbau)   ', title.position = "left"),
         color = guide_legend(title = 'Schienendämpfer   ', title.position = "left")
         )

```
**Diskussion:**

- Eine Erhöhung der  vertikale TDR  ist nirgends deutlich zu sehen, jedoch ist für den 2000Hz Band eine geringfügige Erhöhung festzustellen
- Die laterale TDR Erhöhung ist in gesamten relevanten Frequenzband (bis 800-1000Hz) gering. 
- Die 0 gemessene SD Wirkungen (spektral) bei tiefe Frequenzen sind plausibel mit die laterale TDR. 
- Die geringfügige grössere Wirkung als die S&V Dämpfer, welche Erfahrungsgemäss besser sein sollten, könnte durch die höhere Dämpfung beim 2000 Hz erklärbar sein.


----

### Vergleich SD TDR miteinander

Die oben diskutierte Vergleichbarkeit von unterschiedliche SD typen kann besser durch ein direktes TDR Vergleich erreicht werden.

```{r }
TDRplot(c('v','h'))+
geom_line(data= TDRni%>%filter(Author == 'MBBM'& sec !='B1'& damp == TRUE),
          aes(x = freq, y=tdr, group= tdr_id, color =dampType),
          size=1,alpha=0.7)+
  facet_grid(damp ~ dir )+
    scale_color_discrete(guide=guide_legend(title = 'Schienendämpfer'))
```
 
**Diskussion:**

- Die geringfügige grössere Wirkung von Vossloh SD gegenüber S&V Dämpfer, welche Erfahrungsgemäss besser sein sollten, könnte durch die höhere Dämpfung beim 2000 Hz erklärbar sein.
- Die höhere gemessene SD Wirkung der STRAIL Dämpfern sind aus TDR nicht erklärbar


----

### Wichtige Erkentnisse

> - Die erwartete gemessene Akustische  Wirkung von SD in Niederwangen klein.
  - Es ist unklar woher der unterschied zwischen S&V und STRAIL zustande kommt.
  - Die negative Wirkungen ab 2000Hz fur S&V und Vossloh SD sind nicht durch die TDR erklärbar

----