---
title: "Gemessene Track decay Rates"
output:
  html_document:
    includes:
      before_body: header.html
    self_contained: yes
    theme: united
    highlight: textmate
    fig_caption: yes
    toc: yes
---
```{r setup, include = FALSE}
library(knitr)
opts_chunk$set(
  message = FALSE, 
  warning = FALSE,
  echo = F
)

#import library and functions
library(dplyr)
library(ggplot2)
source('ggplot_templates.R')
load("auswertungData.Rdata")
```

Ziel ist Konsistenz von Dämpferwirkung mit TDR und DR Messungen


## Strail vs S&V
hauptaussage die du im bericht mitnehmen kannst ist dass die wirkung nich mit dem TDR erwartungen entspricht. S&V hätte mehr wirken sollen

### TDR Messungen
In diesem Abschnitt wird die erwartete wirkung von Schienedämpfer diskutiert aus Betrachtung von gemessen TDR.

MBBM hat imlaufe der 4 Jahren 4 TDR messungen auf alle abschnitten durchgeführt.  Insgesamt wurden 4 TDR messungen durchgeführt
- Niederwangen ist einen standort mit Beton Schwellen B90 und harte Zwischenlage. Den standort zeigte höhe TDR Werte und war in der entsprechende FX gruppe Zugeordnet
- Aufgrund die höghe TDR ist eine kleine wirkung von schienedämpfern erwartet

#### S&V

```{r,out.width='1000px'}
TDRplot(c('v','h'))+
geom_line(data= TDRni%>%filter(Author == 'MBBM'& sec !='B1'& sec!='B3'& sec!='B4'),
          aes(x = freq, y=tdr, group= tdr_id, color= dampType, linetype = sec),
          size=1,alpha=0.7)+
  facet_grid(. ~ dir )+
  guides(linetype = guide_legend(title = 'Abschnitt (vor Dämpfereinbau)   ', title.position = "left"),
         color = guide_legend(title = 'Schienendämpfer   ', title.position = "left")
         )
```

#### strail

```{r,out.width='1000px'}
TDRplot(c('v','h'))+
geom_line(data= TDRni%>%filter(Author == 'MBBM'& sec !='B1'& sec!='B3'& sec!='B2'),
          aes(x = freq, y=tdr, group= tdr_id, color= dampType, linetype = sec),
          size=1,alpha=0.7)+
  facet_grid(. ~ dir )+
  guides(linetype = guide_legend(title = 'Abschnitt (vor Dämpfereinbau)   ', title.position = "left"),
         color = guide_legend(title = 'Schienendämpfer   ', title.position = "left")
         )

```

#### Vossloh

```{r,out.width='1000px'}
TDRplot(c('v','h'))+
geom_line(data= TDRni%>%filter(Author == 'MBBM'& sec !='B1'& sec!='B2'& sec!='B4'),
          aes(x = freq, y=tdr, group= tdr_id, color= dampType, linetype = sec),
          size=1,alpha=0.7)+
  facet_grid(. ~ dir )+
  guides(linetype = guide_legend(title = 'Abschnitt (vor Dämpfereinbau)   ', title.position = "left"),
         color = guide_legend(title = 'Schienendämpfer   ', title.position = "left")
         )

```


#### Vergleich S&V vs. Strail vs. Vossloh

```{r, out.width='1000px'}
TDRplot(c('v','h'))+
geom_line(data= TDRni%>%filter(Author == 'MBBM'& sec !='B1'& damp == TRUE),
          aes(x = freq, y=tdr, group= tdr_id, color =dampType),
          size=1,alpha=0.7)+
  facet_grid(damp ~ dir )+
    scale_color_discrete(guide=guide_legend(title = 'Schienendämpfer'))
```
 Erwartete werte
