---
title: "Schallpegel und Spektren; erste Darstellungen"
output:
  word_document:
    fig_caption: yes
    fig_height: 6
    fig_width: 9
  html_document:
    fig_caption: yes
    fig_height: 5
    fig_width: 10
    highlight: textmate
    includes:
      before_body: includes/header.html
    self_contained: yes
    theme: united
    toc: yes
---
```{r  include = FALSE}
#knitr options
library(knitr)
opts_chunk$set(
  message = FALSE, 
  warning = FALSE,
  echo = F
)

# import library and functions
library(jsonlite)
library(dplyr)
library(tidyr)
library(ggplot2)
source('ggplot_templates.R')
load("auswertungData.Rdata")
```


```{r, eval = F }
#unused plots 
ggplot(data =vDf%>%filter(Zugstyp == 'Regio'& passby==14) ) +
  geom_hline(aes(yintercept = v, group = interaction(passby,A)), color = 'blue', alpha = 0.7, size = 2)+
  geom_point(mapping = aes(x = bogie, y = vi, color =bogie.type, text =bogie.type), size = 3)+
  facet_grid(.~A)+
  ylab('v km/h')+xlab('Drehgestell')+
  scale_y_continuous(breaks = seq(80,150,5))+
  scale_x_continuous(breaks = 1:14 )+
  theme(legend.position="bottom")


ggplot(vDf%>%filter(Zugstyp =='IC'& passby == '8') ) +
  geom_hline(aes(yintercept = v, group = interaction(passby,A)), color = 'blue', alpha = 0.7, size = 2)+
  geom_point(mapping = aes(x = bogie, y = vi, color = bogie.type), size = 3)+
  facet_grid(passby*Zugstyp~A)+
  scale_color_discrete()+
  ylab('v km/h')+xlab('Drehgestell')+
  scale_y_continuous(breaks = seq(80,150,5) )+ theme_bw()+theme(legend.position="bottom")
# Darstellung Kategorisierung
ggplot(X) +
  geom_hline(aes(yintercept = v, group = interaction(passby,A)), color = 'blue', alpha = 0.7, lw = 2)+
  geom_point(mapping = aes(x = bogie, y = vi, color = bogie.type,shape = interval.kat), size = 4)+
  facet_grid(passby*Zugstyp~A)+
  scale_color_discrete()+
  scale_y_continuous(breaks = seq(80,150,5) )+ theme_bw()

```

----

In diesem Teil der Auswertung werden Schallpegel und Spektren der Vorbeifahrten auf die folgende Punkte hin untersucht:

- Tonale Charakteristik von Vorbeifahrten

- Die Streuung von Schallpegeln bzw. Spektren für folgende Gruppen:

    - innerhalb der gleichen Vorbeifahrt, indem unterschiedliche Wagen des gleichen Wagentyps verglichen werden
    - innerhalb verschiedener Vorbeifahrten der gleichen Züge bzw. Geschwindigkeit und Kategorie

Es muss beachtet werden, dass die Mikrophone auf eine total reflektierende Fläche montiert wurden. Der Abstand dieser Fläche von der Gleismitte war nur 2.5m. Als Folge werden deutlich höhere Schallpegel im Vergleich zur gewöhnlichen Vorbeifahrtmessungen erwartet (Details im EMPA Bericht).


```{r }
# Vorbereiten der daten in long format
spectDf = spectWideDf %>% gather('var','level', leq.tot:leq.8000) %>% separate(var , c('var','band'))

#remove unused Frequencies
FREQ = c(#100, 125,
         160, 200, 250, 315, 400, 500, 630, 800, 1000,
         1250, 1600, 2000, 2500, 3150, 4000, 5000, 6300, 8000)
spectDf = spectDf %>%filter(band != "100" & band !="125")

```

----

### Schallpegel und Spektren aller Abschnitte im Vergleich

Die Spektren berechnet aus Intervallen `full` werden hier gezeigt. Da für die Abschnitte B3 und B4 keine LS eingesetzt wurde, ist es nicht möglich Wagen bezogene Spektren zu vergleichen.  IC Vorbeifahrt  10, 13 und 8 und Regio Vorbeifahrt 6 sind wegen zu kleiner Geschwindigkeit nicht dargestellt. Alle anderen Vorbeifahrten hatten eine Geschwindigkeit von ungefähr 140 km/h. 

```{r  fig.height=9}
SpectPlot(FREQ) + 
  geom_line(data= spectDf%>%
              filter(band!='tot'& interval.kat=='full' )%>%
              filter(passby != "10"& passby != "13" & passby != "8"& passby != "6"),
            mapping = aes(x = as.numeric(band), y = level, group = interaction(passby, A, interval, var), color = Zugstyp ),
            size = 1.5, alpha=0.5) +
  scale_y_continuous(breaks = seq(20,150,5) )+
  ylab('dBA')+
  facet_wrap (~A,ncol = 2 )

```
<!--
## Leq vs. Geschwindigkeit für  IC Züghe

Für IC Züge sind genügend Schallpegel bei unterschiedlichen Geschwindigkeiten berechnet worden, um sinnvoll eine Regression der Level gegenüber der Geschwindigkeit darzustellen. Die Frage die man beantworten will ist :

`Kann die Variabilität durch die Geschwindigkeitunterschiede erklärt werden?`

Die Antwort ist `nein` und war schon in früheren Abbildungen zu erraten. Die nächste Graphik, in der Leq Werte gegen die Geschwindigkeit dargestellt werden, versucht die Frage genauer zu beantworten.

Man erwartet zunehmende Leq mit zunehmender Geschwindigkeit ($leq \propto log_{10}v$).
-->

```{r eval = FALSE,fig.height=9}
# unused plot
ggplot(droplevels(spectDf%>%filter(!is.na(v)& band=='tot'& Zugstyp == 'IC')),
        aes(x = v, y = level)) + 
  #geom_boxplot(mapping = aes(x = A, y = level, color = interval)) +
  geom_point(aes(x = v, y = level, color =passby),size =3,alpha = 0.6)+
  stat_smooth(method = "lm", formula = y ~ 1+log(x), se = FALSE,size = 1,alpha = 0.5)+
  facet_grid(A~interval.kat)+
  ylab('Level dBA')+xlab('v, km/h')+
  scale_y_continuous(breaks = seq(80,150,5) )+ theme_bw()+ theme(legend.position="bottom")
  
```
  **Diskussion**:
  
  - Die  IC Spektren weisen einen sehr hohen tonalen Anteil bei 2000 Hz auf. Eine mögliche Erklärung ist der hohe Rauheitswert bei 2cm Wellenlänge, welcher bei 140 km/h einer Frequenz von `r v= 140/3.6; round(v/0.02,-1) ` \, Hz entspricht.
  
   - Die Regio Spektren weisen diesen tonalen Anteil nicht auf. Den Grund dafür untersuchen wir in einem Abschnitt weiter unten.
  
  -  Die Variabilität zwischen unterschiedlichen IC Zügen ist gross. Diese Beobachtung wird im übernächsten Abschnitt weiter untersucht. Die geringe Anzahl Regio Züge ermöglicht keine Aussagen über Variabilität innerhalb dieser Gruppe. 

----

###  Wagenbezogene Schallpegel von IC Wagen im Vergleich

Für diese Fragestellung sind Schallpegel und Spektren Wagen bezogen berechnet worden. Es ist somit möglich, Schallpegel und Spektren einzelner Wagen auf unterschiedlichen Abschnitten zu vergleichen. Vorbeifahrt  10, 13 und 8 sind wegen zu kleiner Geschwindigkeit nicht dargestellt. Alle anderen Vorbeifahrten hatten eine Geschwindigkeit von ungefähr 140 km/h.

Es werden nur Schallpegel und Spektren von  *IC Züge* und Wagentyp `Wagen` für die Diskussion verwendet. Schallpegel von Regio Zügen für Intervalle der Kategorie `Wagen` und `Trieb/Wagen` sind nicht dargestellt, da diese Züge nur aus 6 Wagen bestehen, wovon 2 Triebfahrzeuge sind. Deshalb hat man innerhalb eines einzigen Zugs nur wenige Wagen bezogene Spektren des gleichen Wagentyps, welche verglichen werden könnten. 


```{r }
ggplot(droplevels(spectDf%>%
                    filter(band =='tot'& interval.kat=='Wagen' & (A =='B5'| A=='B2') & Zugstyp == 'IC' ))%>%
         filter(passby != "10"& passby != "13" & passby != "8"),
       aes(x = A, y = level)
) +
  geom_boxplot(alpha = 0.7)+
  geom_point(aes(color = interval),size =4,alpha = 0.6,position = "jitter")+
  ylab('dBA')+
  xlab('Abschnitt')+
  facet_wrap( ~ passby,nrow=1)+
  scale_color_discrete(name='Wagen n')+
  scale_y_continuous(breaks = seq(80,150,1) )
```

  **Diskussion**:
  
  - Die Streuung ist viel grösser als erwartet. Zwischen Wagen der gleichen Vorbeifahrt sind Unterschiede bis 5 dBA zu sehen.
  - Die Streuung zwischen Vorbeifahrten beträgt bis zu 2-3dBA.
  - Die Variabilität der Wagen innerhalb ein einziges Zug ist grösser als die Variabilität zwischen Vorbeifahrten. (Median Betrachtung)
  - Die Variabilität innerhalb einer Vorbeifahrt ist nicht konstant (und konsistent) auf unterschiedlichen Abschnitten. Somit kann die Streuung nicht mit unterschiedlichen Radrauheiten erklärt werden.

----

### Tonale Charakteristik von Vorbeifahrten für Wagen bezogene Spektren

Wir wollen die Charakteristik der Tonalität bei den Vorbeifahrten weiter untersuchen. Verantwortlich für die erkennbare Tonalität ist meistens ein Effekt der Überlagerung von SR und Radrauheit. Vorliegend gehen wir davon aus, dass alleine die SR verantwortlich ist. Wir betrachten hier deswegen nur Wagen bezogene Spektren (Abschnitt B5 und B2) von  Wagentyp `wagen` (ohne Triebdrehgestelle). Grund dafür ist die höhere Radrauheit von Triebdrehgestellen.


```{r fig.height=9  }
SpectPlot(FREQ) + 
  geom_line(data= spectDf%>%
              filter(band!='tot'& interval.kat=='Wagen' &  (A =='B5'| A=='B2')  )%>%
              filter(passby != 10& passby != 13 & passby != 8 & passby != 6),
            mapping = aes(x = as.numeric(band), y = level, group = interaction(passby, A, interval, var), color = passby ),
            size = 1.5, alpha=0.5) +
  scale_y_continuous(breaks = seq(20,150,5) )+
  ylab('dBA')+
  facet_grid(Zugstyp~ A)+
   scale_color_discrete(name='Vorbeifahrt')+ theme(legend.direction = "horizontal")

```

  **Diskussion**:
  
  - Alle Spektren weisen ein sehr hohen tonalen Anteil bei 2000 Hz auf.
  - Wagen bezogenen Spektren der Abschnitt B5 weisen einen höheren tonalen Anteil bei 2000 Hz gegenüber Spektren von gesamten Zugdurchfahrten (vgl. Bild im ersten Abschnitt) auf.
  - Die hohe Tonalität von Regio Wagen bei 2000 Hz ist gleich ausgeprägt wie beim IC Wagen.
  - Regio Züge sind lauter als IC Züge und haben eine grössere Streuung bei tiefen Frequenzen.
  -  Die oberen Punkten bestätigen die Erklärung der Tonalität durch die hohe SR. Mann kann schliessen, dass diese SR (bei 2cm Wellenlänge) in ähnlichen Mass auf beiden Abschnitten vorhanden ist. 
  
Die Vorbeifahrt nummer 6 besteht aus einem Regio Zug welcher 100 km/h gefahren ist. Dieser Zug muss aufgrund der tiefe  Geschwindigkeit separat betrachtet werden. Im nächsten Bild sind die Spektren dieser Zug angezeigt.

```{r }
SpectPlot(FREQ) + 
  geom_line(data= spectDf%>%
              filter(band!='tot'& passby =="6"& interval.kat!='full'  ),
            mapping = aes(x = as.numeric(band), y = level, group = interaction(passby, A, interval, var), color = A ),
            size = 1.5, alpha=0.5) +
  scale_y_continuous(breaks = seq(20,150,5) )+
  ylab('dBA')+
  facet_grid(.~ interval.kat)+
   scale_color_discrete(name='Vorbeifahrt')+ theme(legend.direction = "horizontal")

``` 

  **Diskussion**:
  
  - Die Wagen Spektren weisen ein sehr hohen tonale Anteil beim 1600Hz Band auf. Das entspricht mit der Anregung der 2cm Wellenlänge, welche umgewandelt in Frequenz (für 100 km/h) `r v= 100/3.6; round(v/0.02,-1) ` \, Hz  entspricht.
  - Die Antrieb/Wagen Wagentyp haben kein tonales Anteil bei 1600Hz. Diese Wagentyp ist gleichzeitig viel lauter was auf einer dominante Radrauheit deutet.
  - Weiterhin  kann behauptet werden dass die SR (bei 2cm Wellenlänge) in ähnlichen mass auf beide Abschnitten Vorhanden ist.


----

### Wichtige Erkenntnisse
  
> - Alle Spektren weisen einen sehr hohen tonalen Anteil bei 2000 Hz auf. Grund dafür könnte die hohe SR bei 2 cm Wellenlänge sein. Man kann daraus schliessen, dass die SR bei 2 cm Wellenlänge in ähnlichen Mass auf allen Abschnitten vorhanden ist. Vergleiche dazu die SR Messungen.
  - Regio Züge sind lauter als IC Züge und haben eine grössere Streuung bei tiefen Frequenzen.
  - Die Streuung von Schallpegel und Spektren ist viel grösser als erwartet. Für IC Züge gilt: 
    - Zwischen Wagen der gleichen Vorbeifahrt sind Unterschiede bis 5 dBA zu sehen.
    - Die Variabilität innerhalb einer Vorbeifahrt ist nicht konstant (und konsistent) auf unterschiedlichen Abschnitte. Somit kann die Streuung nicht mit unterschiedlichen Radrauheiten erklärt werden.
  
----

